【裁判字號】    99,上易,190
【裁判日期】    990409
【裁判案由】    竊盜
【裁判全文】
臺灣高等法院臺南分院刑事判決         99年度上易字第190號
上訴人即被告  甲○○
上列上訴人即被告因竊盜案件，不服台灣雲林地方法院98年度易
字第633號中華民國99年1月21日第一審判決（起訴案號：臺灣雲
林地方法院檢察署98年度偵字第4776號），提起上訴，本院判決
如下：
    主  文
上訴駁回。
    理  由
一、按不服地方法院之第一審判決而上訴者，應向管轄第二審之
    高等法院為之。提起上訴，應以上訴書狀提出於原審法院為
    之。上訴書狀應敘述具體理由。第二審法院認為上訴書狀未
    敘述理由者，應以判決駁回之。刑事訴訟法361條第1項、第
    2項、第350條及第367條前段分別定有明文。而所謂不服第
    一審判決之具體理由，必係依據卷內既有訴訟資料或提出新
    事證，指摘或表明第一審判決有何採證認事、用法或量刑等
    足以影響判決本旨之不當或違法，而構成應予撤銷之具體事
    由，始克當之（例如：依憑證據法則具體指出所採證據何以
    不具證據能力，或依憑卷證資料，明確指出所為證據證明力
    之判斷如何違背經驗、論理法則）；倘僅泛言原判決認定事
    實錯誤、違背法令、量刑失之過重或輕縱，而未依上揭意旨
    指出具體事由，或形式上雖已指出具體事由，然該事由縱使
    屬實，亦不足以認為原判決有何不當或違法者（例如：對不
    具有調查必要性之證據，法院未依聲請調查亦未說明理由，
    或援用證據不當，但除去該證據仍應為同一事實之認定），
    皆難謂係具體理由，俾與第二審上訴制度旨在請求第二審法
    院撤銷、變更第一審不當或違法之判決，以實現個案救濟之
    立法目的相契合，並節制濫行上訴（最高法院97年度台上字
    第892號刑事判決意旨參照）。
二、上訴意旨略以：被告已誠心認錯，與被害人達成和解，經當
    事人諒解，和解條件如下：每期二萬，分十期支付，自99年
    3月19日起至99年12月19日止，每月一期，共20萬元償付和
    解，和解書於第一期支付時同時簽署。被告全家僅靠其一人
    做臨時工維生，有二位兒女尚在求學，尚無能力分擔家計，
    妻子身體不好，也無工作，爰提起上訴，請求從輕量刑，給
    予改過機會云云。
三、原審因被告就被訴事實為有罪之陳述，並聽取被告之意見後
    ，裁定依簡式審判程序審理，據以判決認定上訴人即被告有
    竊盜犯行，係依憑被告於警詢、偵查及原審審理時之自白，
    核與證人乙○○、洪錦春、劉東偉之證述情節相符，復有贓
    物認領保管單、刑案現場照片、告訴人庭呈照片等相關證據
    在卷可資佐證，因認被告所為係犯刑法第320條第1項之竊盜
    罪，已敘述其所憑之證據及其認定之理由。復敘明審酌被告
    承包工程理應自行購買材料施作，竟為節省自己費用，貪圖
    利益偷竊他人材料為自己承包工程所用、前科素行、並其偷
    竊之手段、智識程度、被害人所生之損害、至今尚未與被害
    人和解，賠償被害人損失、檢察官及被害人對刑度之意見及
    被告犯罪後坦認之態度等一切情狀，量處如原判決主文所示
    之刑（有期徒刑七月）。
四、按量刑之輕重，係屬事實審法院得依職權自由裁量之事項，
    苟以被告之責任為基礎，復已斟酌刑法第57條各款所列情狀
    而為刑之量定，復未逾越法定刑度，不容任意指為違法（最
    高法院96年台上字第7018號判決意旨參照）。經查，原判決
    已詳細記載其審酌科刑之一切情狀之理由，既未逾越法定刑
    度，又未濫用自由裁量之權限，刑度亦屬妥適，核無不當或
    違法之情形。被告上訴理由陳稱已與被害人達成和解云云，
    惟被害人乙○○於本院陳稱：原審判決之後，曾與被告談過
    3次和解事宜。第一次談和解金額為20萬，被告說他要分三
    期給我，但是被告都沒有錢給我，他都用騙的，因為他沒有
    錢給我，我不可能跟他寫和解書。第二次談和解，被告說如
    果10萬元他可以一次付清，但是如果要15萬元就要讓他分三
    期。第三次是昨天（99年4月6日），被告牽車說要讓我質押
    ，被告說他會再拿10萬元來把車子換回去，但是車子沒有來
    源證明，我不敢收。我有去被告的公司，是被告在梅嶺工地
    的工地主任許主任告訴我的，被告一期可以領10幾萬的工程
    款等語（詳本院上訴卷第16至17頁）。足認被告上訴理由稱
    已與被害人達成和解云云，顯屬不實。此外，被告上訴理由
    徒以原審量刑失之過重為由，而未具體指摘或表明原判決有
    何認定事實錯誤、違背法令或量刑等足以影響判決本旨之不
    當或違法，難謂已具體提出上訴理由。揆諸上開說明，本件
    上訴未敘述具體理由，其上訴不合法，應予駁回，並不經言
    詞辯論為之。
五、依刑事訴訟法第367條前段、第372條，判決如主文。
中    華    民    國    99    年    4     月    9     日
                  刑事第六庭    審判長法  官  董武全
                                      法  官  賴純慧
                                      法  官  林英志
以上正本證明與原本無異。
不得上訴。
                                      書記官  魏安里
中    華    民    國    99    年    4     月    9     日

司法院資訊處製作；財團法人民間司法改革基金會備份。
